【裁判字號】    97,易,658
【裁判日期】    971009
【裁判案由】    違反毒品危害防制條例
【裁判全文】
臺灣雲林地方法院刑事判決               97年度易字第658號
公  訴  人  臺灣雲林地方法院檢察署檢察官
被      告  甲○○
上列被告因違反毒品危害防制條例案件，，經檢察官聲請簡易判
決處刑（原聲請案號：97年度毒偵字第1013號、第1034號），本
院斗六簡易庭認不宜以簡易判決處刑（本院原案號：97年度六簡
字第305 號），移請本院刑事庭改依通常程序審理，本院判決如
下：
    主  文
甲○○施用第二級毒品，累犯，處有期徒刑肆月，扣案分裝剷貳
支、殘渣袋壹個，均沒收。又施用第二級毒品，累犯，處有期徒
刑柒月。應執行有期徒刑拾月，扣案分裝剷貳支、殘渣袋壹個，
均沒收。
    犯  罪  事  實
一、甲○○前因殺人未遂、竊盜案件，經臺灣嘉義地方法院以90
    年度訴字第684 號分別判處有期徒刑5 年6 月、4 月，並定
    應執行有期徒刑5 年8 月確定，於民國95年7 月19日縮短刑
    期假釋出監，96年3 月25日假釋期滿未經撤銷，其未執行之
    刑，以已執行論。又其前因施用毒品案件，經觀察、勒戒後
    ，認無繼續施用毒品之傾向，於97年3 月13日釋放，並由臺
    灣雲林地方法院檢察署檢察官於同年月14日，以97年度毒偵
    字第100 號為不起訴處分。詎其竟仍不知悔改，於上開觀察
    、勒戒執行完畢釋放後5 年內，再為下列施用第二級毒品之
    行為：
（一）97年4 月25日，在雲林縣斗六市○○路某農田內，以分裝
      剷2 支、殘渣袋1 個及吸食器為工具，施用第二級毒品甲
      基安非他命（起訴書誤載為安非他命）1 次。嗣於97年4
      月28日16時30分許，因另涉竊盜案件，經員警帶回調查並
      採尿送驗，檢出毒品甲基安非他命陽性反應，而悉上情。
（二）97年6 月17日員警採尿時回溯96小時內之某時，甲○○在
      不詳地點，以不詳方式，施用第二級毒品甲基安非他命（
      起訴書誤為安非他命）1 次。嗣於該日17時50分許，在雲
      林縣斗六市鎮○路24巷口，為警查獲，員警並扣得其所有
      ，於上開97年4 月25日施用第二級毒品甲基安非他命時，
      所使用之分裝剷2 支、殘渣袋1 個等物。
二、案經雲林縣警察局斗六分局報告臺灣雲林地方法院檢察署檢
    察官偵查後聲請以簡易判決處刑。
    理  由
一、訊據被告甲○○固坦承其於97年4 月25日，曾在雲林縣斗六
    市○○路某農田內，以扣案之分裝剷2 支、殘渣袋1 個，及
    已丟棄未扣案之吸食器為工具，施用第二級毒品1 次，惟矢
    口否認於97年6 月17日員警採尿時回溯96小時內之某時，亦
    曾施用第二級毒品，並辯稱；當天是去雲林縣斗六市農會對
    面的朋友家，因朋友家中有3 、4 個人在施用毒品，現場又
    只有6 、7 坪大，他在裡面待約15分鐘後，受不了就離開，
    所以尿液中才有第二級毒品陽性反應云云。然查：
（一）被告於97年4 月28日、97年6 月17日為警採集之尿液，均
      呈甲基安非他命陽性反應，此有真實姓名對照表、臺灣檢
      驗科技股份有限公司濫用藥物尿液檢驗報告各2 份在卷可
      稽（雲警六偵字第0970008558號卷第3 頁、第4 頁、97年
      度毒偵字第1013號卷第13頁、第14頁），被告雖辯稱：97
      年6 月17日是因為吸食二手煙云云，然被告於當日所採集
      之尿液，甲基安非他命檢驗值高達10348ng/ml，其濃度之
      高，已超出行政院衛生署公告之閾值1000ng/ml 十倍有餘
      ，設若此濃度為吸食二手煙所致，則真正施用者之濃度，
      必將超出常情範圍之外，被告所辯顯與事實違背，無可採
      信，此外復有扣案之分裝剷2 支、殘渣袋1 個可為佐證，
      被告2 次施用第二級毒品甲基安非他命之犯行應可認定。
（二）又被告前因施用毒品案件，經觀察、勒戒後，認無繼續施
      用毒品之傾向，於97年3 月13日釋放，並由臺灣雲林地方
      法院檢察署檢察官於同年月14日，以97年度毒偵字第100
      號為不起訴處分，此有不起訴處分書、刑案資料查註紀錄
      表、全國施用毒品案件紀錄表、矯正簡表等在卷可稽，其
      於觀察、勒戒執行完畢後，5 年內再犯上開2 次施用第二
      級毒品之犯行，事證明確，自應依法論科。
二、甲基安非他命因係毒品危害防制條例第2 條第2 項第2 款規
    定之第二級毒品。是核被告甲○○所為2 次施用甲基安非他
    命之行為，均係犯毒品危害防制條例第10條第2 項之施用第
    二級毒品罪。其因施用第二級毒品甲基安非他命而非法持有
    第二級毒品之低度行為，應為施用之高度行為所吸收，不另
    論罪，而其2 次所犯施用毒品，犯意個別，行為不同，應分
    論併罰。再其前因殺人未遂、竊盜案件，經臺灣嘉義地方法
    院以90年度訴字第684 號分別判處有期徒刑5 年6 月、4 月
    ，並定應執行有期徒刑5 年8 月確定，於95年7 月19日縮短
    刑期假釋出監，96年3 月25日假釋期滿未經撤銷，此有臺灣
    高等法院被告前案紀錄表在卷可稽，其未執行之刑，以已執
    行論。而被告於受徒刑之執行完畢後，5 年以內故意再犯本
    件有期徒刑以上之罪，均為累犯，皆應依刑法第47條第1項
    規定加重其刑。
三、審酌被告學歷為國小肄業，前已有因施用毒品而經觀察、勒
    戒之紀錄，仍不思悔改，無法根絕毒品對自己的危害，素行
    著實非佳，及本次施用毒品的種類、時間、方法，暨其家庭
    狀況與犯罪後未完全坦承犯行，犯後態度未見良好等一切情
    狀，量處主文所示之刑，並定其應執行之刑。又扣案之分裝
    剷2 支、殘渣袋1 個，係被告所有，供其於97 年4月25日施
    用第二級毒品時所用，此業據被告供述明確，爰依刑法第38
    條第1 項第2 款規定沒收之。
四、應適用的法條：
（一）刑事訴訟法第299 條第1 項前段、第452條。
（二）毒品危害防制條例第10條第2 項。
（三）刑法第11條前段、第47條第1 項、第51條第5 款、第38條
      第1 項第2 款。
本案經檢察官乙○○到庭執行職務
中    華    民    國    97    年    10    月    9     日
                  刑事第二庭    法  官  劉  國  賓
以上正本證明與原本無異。
如不服本判決，應於判決送達後10日內，向本院提出上訴狀。
                                書記官  魏  輝  碩
中    華    民    國    97    年    10    月    13    日
毒品危害防制條例第10條第2項
施用第一級毒品者，處6 月以上5 年以下有期徒刑。
施用第二級毒品者，處3 年以下有期徒刑。


司法院資訊處製作；財團法人民間司法改革基金會備份。
